臺灣臺北地方法院民事裁定
111年度簡聲抗字第6號
抗  告  人  黃伯舟   
相  對  人  長安雅仕管理委員會


法定代理人  郭玲莉  
上列當事人間請求確定訴訟費用額事件，抗告人對於民國110年1
2月30日本院110年度北簡聲字第208號裁定提起抗告，本院裁定
如下： 
    主  文
原裁定廢棄。
相對人於第一審之聲請駁回。
抗告費用新臺幣壹仟元由相對人負擔。
    理  由
一、按法院未於訴訟費用之裁判確定其費用額者，第一審受訴法
    院於該裁判有執行力後，應依聲請並得依職權以裁定確定之
    ，民事訴訟法第91條第1項定有明文。準此，法院以裁定確
    定訴訟費用額，須於訴訟費用之裁判有執行力後，始得為之
    。
二、抗告意旨略以：抗告人於本院109年度北簡字第17263號(下
    稱本案)審理期間，因生涯規劃而於民國109年9月間遷居金
    門，詎本案相關訴訟文書及判決書仍寄送至抗告人原戶籍址
    之臺南空屋，致未合法送達予抗告人，上訴期間自無從起算
    ，該判決尚未確定而無執行力，是本院110年度北簡聲字第2
    08號民事裁定關於抗告人部分（下稱原裁定），誤認本案判
    決已經確定，並為確定訴訟費用額之裁定，自有違誤，為此
    提起抗告，請求廢棄原裁定等語。
三、查，兩造間請求給付管理費事件，前經本案判決原告即相對
    人勝訴，並諭知訴訟費用由被告即抗告人負擔，本案判決以
    臺南市○區○○路0段000巷00弄0號(下稱臺南地址)為抗告人送
    達地址，並於110年1月14日將本案判決寄存送達該址（見本
    案卷第173頁）。嗣相對人向本院聲請確定訴訟費用額，經
    原裁定命抗告人應賠償相對人訴訟費用新臺幣（下同）3,28
    0元等情，業經本院依職權調閱上開卷宗核閱屬實。惟查，
    抗告人已於109年9月17日將戶籍遷至福建省金門縣○○鎮○○○
    路0段0巷0號，再於110年4月15日遷至福建省金門縣○○鎮○○
    街00號，有遷徙紀錄證明書、戶籍謄本在卷可參（見本院卷
    第21至23頁），可見本案判決寄存送達時，前開臺南地址已
    非抗告人之戶籍地，又抗告人所辯已於109年9月間因生涯規
    劃遷居至金門縣從事兼職教師並同時就讀國立金門大學研究
    所等情，亦有本院依職權查得之國立金門大學碩士班錄取名
    單可憑，抗告人所辯應屬可採，足見前開臺南地址於本案判
    決110年1月14日寄存送達抗告人時，抗告人早已遷徙住所至
    金門縣，本案判決仍以前開臺南地址為寄存送達，自非合法
    ，難認本案判決已經確定而生執行力，抗告意旨指摘原裁定
    不當，求為廢棄，為有理由，爰由本院予以廢棄，並駁回相
    對人於原審之聲請。
四、據上論結，本件抗告為有理由，依民事訴訟法第436條之1第
    3項、第495條之1第1項、第450條、第95條、第78條，裁定
    如主文。
中　　華　　民　　國　　111 　年　　4 　　月　　29　　日
                    民事第四庭審判長法  官 蔡政哲
                                    法  官 陳雯珊
                                    法  官 陳正昇
以上正本係照原本作成。
本裁定不得再抗告。　　　　　　　　　　　　　　　　　　　
中　　華　　民　　國　　111 　年　　4 　　月　　29　　日
                                    書記官 翁挺育